最高法院刑事判決　　　　　　　　　　　　　　　八十七年度台上字第一○八四號
　　上　訴　人　甲○○
　　選任辯護人　陳鄭權律師
右上訴人因違反槍彈藥刀械管理條例案件，不服台灣高等法院中華民國八十五年四
月三十日第二審更審判決（八十五年度上更(一)字第一七八號，起訴案號：台灣桃園地
方法院檢察署八十三年度偵字第一七一八號），提起上訴，本院判決如左：
    主  文
上訴駁回。
    理  由
按刑事訴訟法第三百七十七條規定，上訴於第三審法院，非以判決違背法令為理由，
不得為之。是提起第三審上訴，應以原判決違背法令為理由，係屬法定要件。如果上
訴理由狀並未依據卷內訴訟資料，具體指摘原判決不適用何種法則或如何適用不當，
或所指摘原判決違法情事，顯與法律規定得為第三審上訴理由之違法情形，不相適合
時，均應認其上訴為違背法律上之程式，予以駁回。
本件上訴人甲○○上訴意旨略稱：(一)共同被告梁義雄於警訊時，就其與上訴人合夥之
時間，雖稱民國「八十二年七月初」，然又稱「五月中旬就已著手替人修理槍枝」，
可見梁義雄改造或修理槍枝之行為並非始於其所稱之八十二年七月間合夥。又梁義雄
供稱：與上訴人合夥作此行業「所得利益共新台幣（下同）捌萬元，但尚未收到」或
「未賣出去」，亦與卷附分紅帳單所載利潤數額不符。是梁義雄於警訊所為不利上訴
人之供述有瑕疵，而卷附合約書、分紅帳單均係梁義雄自行書寫，並據其於警訊稱：
被查獲具殺傷力之四五手槍係向不知名業務員購買後改造等語，可見改造槍彈為其個
人行為，與上訴人無關。且依梁義雄於審判中所供及該合約書所載，梁義雄係與上訴
人合夥開設玩具槍模型店及維修槍彈，並非改造槍彈。原判決採梁義雄之警訊供述及
合約書、分紅帳單，為不利上訴人之認定，對其有利上訴人之供述何以不採，未說明
理由，有理由不備之違法。(二)警訊筆錄，將上訴人所供與梁義雄間乃「顧客與老闆」
之關係，塗改為「合夥股東」關係；又對所問：「據梁義雄筆錄陳述係於七月九日已
拿走一把改造完成之四五手槍及五發子彈，係出售何人﹖」上訴人答稱：「是於當日
梁義雄拿到我店裡要我賣萬元，我因無買主，已於當日交還梁義雄帶回。」上訴人
復於第一審供明：發現梁義雄違法改造一把玩具槍，即予送回。原判決未就上開各節
調查，並說明其不予採信之理由，有判決理由不備之違法等語。
惟查原判決認定上訴人與業經判處罪刑確定之梁義雄，基於犯意聯絡與行為分擔，於
八十二年七月上旬，由上訴人提供原體（改造前之槍枝、子彈）及資金，梁義雄提供
住處及製造技術，共同非法改造完成具殺傷力之四五型自動手槍一枝及子彈四顆，嗣
於八十二年七月十九日下午經警查獲如其附表所列之手槍、子彈、改造工具等物等情
，因予依想像競合犯，從一重論處上訴人槍彈藥刀械管制條例第十一條第一項之製
造彈藥罪刑，業已明係依上訴人於警訊、梁義雄於警訊及偵審中所為相符之供述，
與扣案所查獲之物品、卷附內政部警政署刑事警察局之鑑驗通知書及函，為所憑之證
據並說明其認定之理由。觀諸卷內筆錄，上訴人於警訊時自白：伊與梁義雄「於八十
二年七月間合夥」，「當初我們講好，由我提供槍枝來源，由梁義雄提供技術（改造
槍枝）及場地，利潤五五分，有立合約書」，「（被查獲）三支四五手槍、ＲＧ八○
○手槍乙支、Ｍ九二手槍乙支，共五支係由我和梁義雄合資購買共玖萬多元，由梁義
雄先付壹萬貳仟元，另外我開支票捌萬壹仟元支付」，「（改造槍枝所需）鋼管是由
梁義雄自行購買，其餘零件由我提供」，「我知道梁義雄已改造完成數把槍枝（數目
不詳）」等語（見八十二年度偵字第九二六一號偵查卷影本第十九－二○頁）。梁義
雄亦於警訊時供稱：查獲之已改造完成四五手槍一枝及子彈四顆是「我與甲○○共有
的」，「槍枝錢為甲○○供應，改造槍枝部分由我負責」，查獲之「三支四五手槍、
ＲＧ八○○手槍乙支、Ｍ九二手槍乙支係以新台幣玖萬多元向不知名之業務員買的（
該新台幣玖萬多元除交付壹萬貳仟元外，餘皆由甲○○付的）」，「我和甲○○為合
夥人，雙方並立合約書為憑，且所得之利益均平均分擔，我們二人於七月初（八十二
年）合夥經營改造販賣槍枝」，「部分的零件由甲○○提供，槍管部分…至鐵工廠尋
覓購得」（見上開偵查卷第八－十頁），並於偵查中供認：改造之槍枝係由上訴人提
供，上訴人知道改造之情（見同偵查卷第三七頁）各等語。就此而言，上訴人之自白
與梁義雄之供述一致，並無瑕疵，原判決採為上訴人論罪之依據，自不生違背法令之
問題。上訴意旨，就上開證據資料不置一詞，徒就於判決本旨不生影響之上訴人有無
分得利潤、是否曾交還梁義雄一枝改造槍枝等項為爭執，又斷取梁義雄供述之片斷，
否認與梁義雄共犯本案之罪，主張改造扣案槍彈為梁義雄個人行為，進而謂原判決有
理由不備之違法，殊與法律規定得為第三審上訴理由之違法情形不相適合；其上訴違
背法律上之程式，應予駁回。本院為法律審，上訴提出筆錄影本等件，無從審酌。
據上論結，應依刑事訴訟法第三百九十五條前段，判決如主文。
中      華      民      國    八十七    年      三      月     二十     日
                              最高法院刑事第二庭
                                  審判長法官  施  文  仁
                                        法官  陳  炳  煌
                                        法官  張  淳  淙
                                        法官  洪  文  章
                                        法官  林  錦  芳
      右正本證明與原本無異
                                              書  記  官
中      華      民      國    八十七    年      三      月    二十五    日
